臺灣彰化地方法院刑事判決　　　　　　　　　　　　　九十三年度易字第四八八號
　　公　訴　人　臺灣彰化地方法院檢察署檢察官
　　被　　　告　甲○○
右列被告因違反商標法案件，經檢察官提起公訴（九十二年度偵字第六二六八號），
被告於準備程序中對檢察官起訴事實為認罪之答辯，經本院合議庭裁定依簡式審判程
序審理，本院判決如左：
    主  文
甲○○連續明知為未得商標權人同意，於同一商品，使用相同之註冊商標及使用近似
於其註冊商標之商標，有致相關消費者混淆誤認之虞之商品而販賣，處有期徒刑月
，如易科罰金，以佰元折算壹日。緩刑貳年。
扣案之仿冒「ＮＩＫＥ」註冊商標之背包拾個及近似於「ａｄｉｄａｓ」註冊商標印
有「ａｄｉｄｏｓ」之手提袋壹個，均沒收之。
    事實及理由
一、甲○○明知附表編號一、二所示商標為百慕達商耐克國際股份有限公司，附表編
    號三所示商標為德商亞得脫士沙洛蒙股份公司依法取得商標專用權，專用期限、
    註冊商品內容均如附表所示，現均仍在商標專用期限內，且明知許正裕（所涉違
    反商標法罪嫌部分，由檢察官另行偵辦中）出售之印有如附表編號一、二商標圖
    樣之背包，係未得商標權人同意，於同一商品，使用相同於附表一、二所示註冊
    商標圖樣之仿冒商品，亦明知朱國堂（所涉違反商標法罪嫌部分，由檢察官另行
    偵辦中）提供之印有「ａｄｉｄｏｓ」圖樣之手提袋，係未得商標權人同意，於
    同一商品，使用近似於附表編號三所示註冊商標圖樣之商標，有致相關消費者混
    淆誤認係真品之虞之商品，竟基於販賣前開商品之概括犯意，於民國九十二年七
    月上旬某日，以新臺幣（下同）四百五十元至五百五十元之價格，向許正裕購入
    使用相同於附表編號一、二所示註冊商標圖樣之背包約五十個，連同朱國堂提供
    之使用近似於附表編號三所示商標圖權之手提袋一個，自同年七月上旬購入及取
    得前開商品後之某日起，在其所經營位於彰化縣彰化市○○路四八○號之「呱呱
    叫皮件店」陳列，其中「ＮＩＫＥ」背包以每個七百九十元或八百九十元之價格
    ，而印有「ａｄｉｄｏｓ」圖樣之手提袋定價四百九十元，供人選購，連續出售
    約四十個「ＮＩＫＥ」背包予不特定人牟利。嗣於九十二年八月六日十三時三十
    分許，為警在上址查獲，並扣得仿冒「ＮＩＫＥ」商標之背包十個及近似於「ａ
    ｄｉｄａｓ」商標印有「ａｄｉｄｏｓ」之手提袋一個。
二、上開事實有以下證據可資證明：
    (一)被告甲○○於本院審理時之自白；
    (二)ＮＩＫＥ產品鑑定書一份；
    (三)經濟部智慧財產局九十三年六月三十日（九三）智商０９２４字第○九三○三
      ○三八一○號函及函附之商標註冊簿影本；
    (四)查獲現場照片八張；
    (五)扣案之仿冒「ＮＩＫＥ」商標之背包十個及近似「ａｄｉｄａｓ」商標印有「
      ａｄｉｄｏｓ」之手提袋一個。
三、查商標法業於九十二年五月二十八日修正公佈，並於同年十一月二十八日起施行
    ；其中就「於同一商品或類似商品，使用相同或近似於他人註冊商標之圖樣」由
    原先之第六十三條第一款改列為第八十一條第一款、第三款，另「明知為前條商
    品而販賣」之罰則亦由原先之第六十三條，改列為第八十二條，至刑度則無更異
    ，經比較新舊法後在刑度上並無差異，依刑法第二條第一項前段之規定，自應適
    用裁判時即修正後商標法處斷。扣案之仿冒「ＮＩＫＥ」商標之背包十個及近似
    「ａｄｉｄａｓ」商標印有「ａｄｉｄｏｓ」之手提袋一個，均係被告犯商標法
    第八十二條之罪所販賣之商品，是不問屬於其所有與否，均應依同法第八十三條
    之規定，宣告沒收之。
四、依刑事訴訟法第二百七十三條之一第一項、第二百九十九條第一項前段、第三百
    十條之二、第四百五十四條第一項，商標法第八十二條、第八十三條，刑法第十
    一條前段、第二條第一項前段、第五十六條、第四十一條第一項前段、第七十四
    條第一款，罰金罰鍰提高標準條例第二條，判決如主文。
五、如不服本判決，應於判決送達後十日內向本院提出上訴狀，上訴於臺灣高等法院
    臺中分院（須附繕本）。
中      華      民      國    九十三    年      七      月     二十     日
                                     臺灣彰化地方法院刑事第二庭
                                       法      官  許  雅  婷
右正本證明與原本無異。
如不服本判決，應於判決送達後十日內向本院提出上訴狀( 須附繕本 )。
告訴人或被害人對於判決如有不服具備理由請求檢察官上訴者，其上訴期間之計算係
以檢察官收受判決正本之日期為準。
                                       法院書記官  謝  秋  德
中      華      民      國    九十三    年      七      月 二十二    日
附錄本案論罪科刑法條全文：
商標法第八十一條
未得商標權人或團體商標權人同意，有下列情形之一者，處三年以下有期
徒刑、拘役或科或併科新臺幣二十萬元以下罰金：
一  於同一商品或服務，使用相同之註冊商標或團體商標者。
二  於類似之商品或服務，使用相同之註冊商標或團體商標，有致相關消
    費者混淆誤認之虞者。
三  於同一或類似之商品或服務，使用近似於其註冊商標或團體商標之商
    標，有致相關消費者混淆誤認之虞者。
商標法第八十二條
明知為前條商品而販賣、意圖販賣而陳列、輸出或輸入者，處一年以下有
期徒刑、拘役或科或併科新臺幣五萬元以下罰金。
商標法第八十三條
犯前二條之罪所製造、販賣、陳列、輸出或輸入之商品，或所提供於服務
使用之物品或文書，不問屬於犯人與否，沒收之。
